【裁判字號】    99,聲,2
【裁判日期】    990128
【裁判案由】    聲請回復原狀
【裁判全文】
臺北高等行政法院裁定
                                         99年度聲字第2號
申  請  人  甲○○
上列申請人因與相對人勞工保險局間勞保事件申請回復原狀，本
院裁定如下：
    主  文
申請駁回。
申請程序費用由申請人負擔。
    理  由
一、按「（第1 項）因天災或其他不應歸責於己之事由，致遲誤
    不變期間者，於其原因消滅後一個月內，如該不變期間少於
    一個月者，於相等之日數內，得申請回復原狀。…（第4 項
    ）第一項之申請應以書狀為之，並釋明遲誤期間之原因及其
    消滅時期。」、「因遲誤上訴或抗告期間而申請回復原狀者
    ，向為裁判之原行政法院為之；遲誤其他期間者，向管轄該
    期間內應為之訴訟行為之行政法院為之。」為行政訴訟法第
    91條第1 、4 項、第92條第1 項所明定。又「訴願人因天災
    或其他不應歸責於己之事由，致遲誤前條之訴願期間者，於
    其原因消滅後十日內，得以書面敘明理由向受理訴願機關申
    請回復原狀。但遲誤訴願期間已逾一年者，不得為之。申請
    回復原狀，應同時補行期間內應為之訴願行為。」為訴願法
    第15條所明定。
二、本件申請人申請回復原狀意旨略以：本件申請人於時間尚未
    到時，即電話洽詢訴願時效關係，影響申請人權利及權益相
    對人告訴申請人之時間有誤，以及就職公務員應該有關常識
    ，而非一般人民之有關知識或「專業法律人員之擁有專業知
    識」，民事訴訟法第164 條規定，當事人或代理人，因天災
    或其他不應歸責於己之事由，遲誤不變期間者，於其原因消
    滅後十日內得申請回復原狀。而申請人於本院98年度訴字第
    1336號事件審理中，申請人亦強烈主張因中長期之中受有先
    生，因罹患肺癌後於97年7 月15日去世、公司無法運作及失
    去一家之柱，打擊甚深，身心受到意思表示之減弱、精神狀
    態欠佳，多年精神憂鬱、焦慮症狀揮之不去等，為此提出持
    續追蹤治療中之診斷證明2 張佐證，請求准予回復原狀云云
    。
三、經查，本件申請人與相對人勞工保險局間勞保事件遲誤者乃
    提起訴願之期間一節，業據本院調取98年度訴字第1336號事
    件案件查核屬實，是申請人如有因天災或其他不應歸責於己
    之事由，致遲誤前揭訴願期間者，依訴願法第15條規定應於
    其原因消滅後十日內以書面敘明理由向受理訴願機關申請回
    復原狀，尚非本院所得審究，是申請人就遲誤提起訴願不變
    期間一事，具狀向本院申請準用民事訴訟法第164 條規定回
    復原狀，於法尚有未合，應予駁回。至於原告所提99年1 月
    14日（勞工保險局收日期）民事聲請狀暨附件本院另行移送
    理訴願機關行政院勞工委員會依法辦理，併予敘明。
四、爰依行政訴訟法第104 條、民事訴訟法第95條、第78條，裁
    定如主文。
中    華    民    國    99    年     1    月   28     日
                    臺北高等行政法院第五庭
                              審判長法  官  黃清光
                                    法  官  程怡怡
                                    法  官  周玫芳
上為正本係照原本作成。
如不服本裁定，應於送達後10日內向本院提出抗告狀（須按他造
人數附繕本）。
中    華    民    國    99    年     1    月   28     日
                                    書記官  何閣梅


司法院資訊處製作；財團法人民間司法改革基金會備份。
